【裁判字號】    95,上訴,1981
【裁判日期】    951226
【裁判案由】    違反毒品危害防制條例
【裁判全文】
臺灣高等法院高雄分院刑事判決        95年度上訴字第1981號
上  訴  人
即  被  告  甲○○
                    （另案在臺灣高雄監獄執行中）
指定辯護人  陳啟舜律師
上列上訴人因違反毒品危害防制條例案件，不服臺灣高雄地方法
院95年度訴字第31號中華民國95年9 月21日第一審判決（起訴案
號：臺灣高雄地方法院檢察署94年度偵字第26017 號），提起上
訴，本院判決如下：
     主  文
原判決關於販賣第一級毒品部分撤銷。
甲○○連續販賣第一級毒品，累犯，處有期徒刑拾伍年。扣案之
門號0000000000號行動電話壹具（含SIM 卡壹張）沒收；未扣案
之門號0000000000號行動電話壹具（含SIM 卡壹張）沒收，如全
部或一部不能沒收時，追徵其價額；販賣毒品所得新臺幣陸萬零
伍佰元沒收，如全部或一部不能沒收時，以其財產抵償之。
    事  實
一、甲○○前因施用第二級毒品及持有第一級毒品案件，經原審
    法院以92年度易字第2008號分別判處有期徒刑4 月、5 月，
    定其應執行刑為有期徒刑8 月確定，於民國（下同）93年11
    月11日執行完畢。猶未知警惕，明知海洛因屬第一級毒品，
    依法不得販賣。竟意圖營利而基於販賣第一級毒品海洛因之
    概括犯意，於94年7 月前某日起至同年10月間止，在高雄市
    前鎮區○○路瑞隆醫院附近，均以每臺錢（下稱簡稱「錢」
    ，即3.75公克）新臺幣（下同）2 萬7,000 元之代價，向真
    實姓名年籍不詳綽號「松仔」之成年男子，每次販入1 錢或
    半錢之海洛因（次數不詳）後，分別於下列時、地，販賣與
    李茂林及顏榮宏：
 (一) 自94年7 月間某日起至同年10月27日晚間8 時許止，以其所
    有門號0000000000號行動電話為聯絡工具，均在高雄市前鎮
    區鎮川七巷公園附近，以每包500 至1,000 元不等之價格，
    賣出數量不詳之海洛因與李茂林，次數將約90次（此部分販
    賣金額以4 萬5,500 元計算）。
 (二) 自94年9 月初某日起至同年10月28日中午12時許止，以其所
    有門號0000000000號行動電話為聯絡工具，均在高雄市前鎮
    區前鎮高中旁，以每包1,000 元之價格，賣出數量不詳之海
    洛因與顏榮宏共5 次；另以每包2,000 元之價格，賣出數量
    不詳之海洛因與顏榮宏亦有5 次（販賣金額1 萬5,000 元）
    ，連同上開販賣海洛因與李茂林之部分，合計販賣海洛因所
    得共6 萬500 元。嗣甲○○於94年11月9 日下午2 時30分許
    ，在其位於高雄市前鎮區鎮川七巷16號之住處為警查獲，並
    扣得上揭門號為0000000000號之行動電話1 支（含SIM 卡1
    張）。
二、案經高雄市政府警察局鹽埕分局報請臺灣高雄地方法院檢察
    署檢察官偵查起訴。
    理  由
壹、程序部分：
一、證人顏榮宏於偵查中向檢察官所為之陳述，依法應具結而未
    具結，依刑事訴訟法第158 條之3 規定，不得作為證據。
二、證人顏榮宏、李茂林於警詢中之陳述，均與原審審判中有所
    不符，而上開證人於警詢中之陳述，未與被告同庭接受訊問
    ，較無人情壓力，且未受外界之污染，較少權衡利害關係，
    較於原審審理時與被告同庭陳述時，心理狀況較有人情壓力
    ，其先前於警詢中之陳述應具有可信之特別情況，且為證明
    被告本件犯罪存否所必要，依刑事訴訟法第159 條之2 規定
    ，均得為證據。
三、門號0000000000、0000000000號行動電話通訊監察譯文，屬
    被告以外之人於審判外之書面陳述，雖不符刑事訴訟法第15
    9 條之1 至4 等條文規定，然業經被告及辯護人於原審及本
    院審理中均同意作為證據，審酌前開譯文係員警依據通訊監
    察錄音帶所製作，且經本院依辯護人聲請當庭勘驗，被告對
    於譯文內容已表示確係其以上開電話與他人通話之內容無誤
    ，其真實性已不容置疑，以之為證據應屬適當，依刑事訴訟
    法第159 條之5 第1 項規定，自得作為證據。
貳、實體方面：
一、訊據上訴人即被告甲○○固不否認有使用門號0000000000號
    、0000000000號2 支行動電話及該等行動電話之通訊監察錄
    音確係其與他人對話內容之事實，惟就有無販賣海洛因予李
    茂林、顏榮宏，則供詞閃爍游移，其於本院行準備程序時，
    先是否認有何販賣第一級毒品海洛因之犯行，陳稱：伊沒有
    販賣，是李茂林、顏榮宏2 人到我家搶奪伊金項鍊，我報警
    ，他們才說我販賣毒品等語；繼又稱：我認罪，但我沒有販
    賣100 多次，我只賣給李茂林2 次，1 次賣給他2,000 元，
    沒有賣給顏榮宏，顏榮宏我不認識，李茂林是以前跟我在同
    監獄執行時認識的，我承認我錯了，請求從輕量刑，原審判
    太重，雖然賣的次數很多，但數量少，李茂林、顏榮宏是因
    我賣的毒品純度及重量不足之糾紛才搶我項鍊，他們並沒有
    挾怨報復等語；嗣於本院審理時，先稱：我沒有賣毒品，李
    茂林、顏榮宏他們是搶我項鍊，挾怨誣指伊販賣毒品，準備
    程序時我承認是想判輕一點等語，於本院就科刑範圍請其表
    示意見時，則稱：請求從輕量刑，判10年左右等語，並未為
    無罪之答辯。經查：
  (一)證人李茂林於94年10月28日警詢中證稱：我於94年7 月份起
    至今，向甲○○購買過海洛因近百次，交易金額為500 至2,
    000 元不等，都是以公共電話聯絡甲○○使用之0000000000
    號行動電話，約在他家前鎮區鎮川七巷旁之公園外交易，最
    後一次是在94年10月27日晚間8 時許，以1,000 元代價，在
    前述公園交易等語（見警卷第8 頁）；並於原審審理時證稱
    ：我跟甲○○拿過海洛因將近1 百次，沒有超過1 百次，正
    確次數忘記了，我幾乎一、兩天就要麻煩他1 次，不是天天
    買。我通常麻煩他拿1,000 元，都是打電話請他幫忙拿，有
    時用手機，有時用公共電話，手機號碼我忘記了等語（見原
    審卷第165 至167 頁）。證人顏榮宏於94年10月28日警詢中
    證稱：我於94年9 月份開始至今，向甲○○購買過海洛因約
    20 次 ，交易金額都是1,000 元，我是以家中電話00-00000
    00 號 或以公共電話聯絡甲○○所使用0000000000號行動電
    話，約在前鎮高中旁交易，最後一次是在94年10月28日中午
    12 時 許，以1,000 元或2,000 元不等之代價，在前鎮高中
    旁交易等語（見警卷第5 頁）；並於原審審理時證稱：我大
    約每一、兩天向甲○○購買1 次海洛因，價格1,000 元或2,
    000 元不等，買1,000 元的次數與買2,000 元之次數差不多
    ，都是以家裡電話00-0000000號電話或公共電話與甲○○聯
    繫，大部分是以公共電話聯絡等語（見原審卷第170 至174
    頁）。上開證人李茂林、顏榮宏於原審審理中雖就交易價格
    及次數等細節，與警詢中所述有些微差異，然均堅指係向被
    告購買海洛因則無二致。以渠等購買海洛因之期間分別長達
    2 月、3 月之久，且每一、兩日即有交易，實難苛求其能明
    確記憶每次交易之價格及購買之次數，自不得僅以警詢與審
    判中就上開事項所為陳述有些微差異，遽認所言均不可信。
    況觀諸被告所使用之門號0000000000號行動電話通訊監察譯
    文，分別於94年9 月9 日中午12時40分4 秒、同年9 月10日
    下午4 時20分50秒，由顏榮宏以其家中00-0000000號電話打
    入，通話內容其一為被告要求顏榮宏前往其住處，並確認是
    否要拿「一張」；另一通則為顏榮宏要求賒欠1,000 元，被
    告表示不同意等語（見警卷第29、31頁）。是上開證人證述
    以家中電話或公共電話與被告使用之行動電話聯繫購買海洛
    因之交易，既有上開通訊監察譯文可資佐證，即非子虛，自
    堪採信。
  (二)被告固屢辯稱證人李茂林、顏榮宏曾於94年9 月29日共同搶
    奪其所有之金項鍊，因挾怨報復而誣指其販賣海洛因云云，
    欲動搖證人之憑信性。然其於本院行準備程序時卻又稱：是
    因賣毒品之純度、數量不足之糾紛才搶我項鍊等語，則該二
    證人有無不法所有之意圖，即足滋疑。且證人李茂林於原審
    審理時證稱：我沒有因與被告衝突而作不實的指控，我不希
    望事情搞成這樣，我原不希望在此作證，若有衝突我更加不
    敢向警方承認向他拿毒、我與被告衝突後還是有找他買毒」
    等語（見原審卷第167 、168 頁）。衡諸社會通常經驗，若
    證人李茂林、顏榮宏果有搶奪被告之金項鍊，則對於被告避
    之猶唯恐不及，豈有故於警詢承認向被告購買毒品，使員警
    向被告查證而暴露其等搶奪犯行之理。又其等如有搶奪，面
    對被告自必心虛情怯，豈能到庭具結作證，就被告及辯護人
    之詰問仍能明確陳述向被告買毒之經過，益徵證人2 人前開
    證述，信而有徵，並非誣指攀陷甚明。
  (三)至證人李茂林於警詢中證述交易金額為500 至2,000 元不等
    ，於原審審理中則證述係500 至1,000 元不等；證人顏榮宏
    於警詢中證述交易次數為20次，於原審審理中則稱應為10次
    ，價格為1,000 元或2,000 元不等，買1,000 元的次數與買
    2,000 元之次數差不多等語，其陳述既非明確，依罪疑唯有
    利於行為人之原則，爰從寬認定被告販賣海洛因與李茂林之
    次數為90次，並認定1 次為1,000 元，其餘89次為500 元，
    計算其販賣所得為45,500元（500 乘以89加1000等於45,500
    元）；依同上原則，被告販賣海洛因給顏榮宏之次數應認僅
    有10次，其中交易金額為1,000 元及2,000 元者各5 次，其
    販賣海洛因毒品所得應為15,000元（10005 ＋20005=15
    000） ，兩者合計共60,500元（45500＋15000=60,500）。
  (四)又被告確有向綽號「松仔」者購入海洛因，及使用門號0000
    000000、0000000000號2 支行動電話之情，業據其於警詢及
    審理時供稱：伊是從94年7 月份到10月份為止，以每錢2 萬
    7,000 千元之代價，在高雄市○○路瑞隆醫院附近，向綽號
    「松仔」的男子，每次買入1 錢或半錢之海洛因等語（見警
    卷第1 至3 頁、原審卷第46頁）；其於檢察官偵訊時亦供稱
    ：門號0000000000、0000000000號之行動電話，都是別人給
    伊的，伊已經使用一、兩個月了等語（見偵卷(二)第39至41頁
    ）。衡情若非真有其事，被告豈有作此不利於己供述之理，
    足認被告確有於上開時、地，向姓名年籍不詳綽號「松仔」
    之成年男子購入海洛因，並以其所有之上開門號0000000000
    、0000000000號行動電話為聯絡工具，分別販賣海洛因與李
    茂林、顏榮宏甚明。
  (五)按販賣海洛因等毒品之行為，並無一定之公定價格，每次買
    賣之價格亦各有差異，隨供需雙方之資力或關係之深淺或需
    求之數量、貨源之充裕與否、販賣者對於資金之需求如何與
    殷切與否，以及政府查緝之態度，進而為各種之風險評估，
    而有各種不同之標準，並非一成不變。販賣者從各種「價差
    」或「量差」或係「純度（如摻入葡萄糖等物）」謀取利潤
    方式，或有差異，然其所圖利益之非法販賣行為目的，則屬
    相同，並無二致。被告因否認販賣毒品犯行，而依卷內現有
    資料，無從推知販入、賣出毒品所賺取之差價為何。惟一般
    民眾普遍認知毒品之非法交易，向為政府查禁森嚴且重罰不
    貸，衡諸常情，倘非有利可圖絕無平白甘冒被重罰高度風險
    之理，從而，有償交易除有反證足以證明被告確係基於某種
    非圖利本意之關係外，尚難因無法查悉其買進、賣出之差價
    ，而諉無營利之意思，或阻卻販賣犯行之追訴（最高法院87
    年度臺上字第3164號判決意旨參照）。又販賣毒品之所謂販
    賣行為，係行為人基於營利之目的，而販入或賣出毒品而言
    。販賣毒品者，其主觀上須有營利之意圖，且客觀上有販賣
    之行為即足構成，至於實際上是否已經獲利則非所問。即於
    有償讓與他人之初，係基於營利之意思，並著手實施，而因
    故無法高於購入之原價出售，最後不得不以原價或低於原價
    讓與他人時，仍屬販賣行為，必始終無營利之意思，縱以原
    價或低於原價有償讓與他人，方難謂為販賣行為，而僅以轉
    讓罪論處（最高法院93年度臺上字第1651號判決意旨參照）
    。本件被告購入毒品後，尚加以分裝為500 、1,000 、2,00
    0 元不同售價之各種包裝後，分別販賣與李茂林及顏榮宏，
    如無利可圖，何需如此大費周章，勞累心力，又依被告在本
    院行準備程序時所述，顏榮宏、李茂林因質疑其交付之毒品
    純度及分量不夠，與其發生糾紛，而搶其項鍊。果被告係無
    償提供毒品，而無營利之意思，顏榮宏、李茂林感激之不暇
    ，豈會有如此激烈之行動，足見被告確有營利之意圖，甚為
    明確。
  (六)綜上所述，本案事證已甚明確，被告所辯要係諉責飾卸之詞
    ，不足採信，犯行洵堪認定，應予依法論科。
二、公訴意旨另以：被告甲○○基於前開概括犯意，另於附表所
    示時、地，以上開門號0000000000、0000000000號之行動電
    話為聯絡工具，以每包（數量不詳）售價500 元至2,000 元
    ；或每四分之一錢，售價7,000 元之價格，分別販賣數量不
    詳之海洛因與如附表所示真實姓名年籍均不詳綽號為「才仔
    」、「宏仔」、「Ｙ妹仔」、「阿家」、「順仔」，及其他
    姓名年籍不詳之人，因認被告此部分亦涉有毒品危害防制條
    例第4 條第1 項之販賣第一級毒品罪云云，經查公訴人認被
    告涉有此部分犯行，無非以被告所有上開門號0000000000、
    0000000000號行動電話之通訊監察譯文，似有被告與前開不
    詳之人為類似毒品交易之通話內容，為其主要論據。然訊據
    被告矢口否認有此部分犯行，且前開通訊監察譯文內容雖有
    通常用於毒品交易之類似暗語（如「鹹的」、「甜的」、「
    半半」、「一張」等），惟通話之他方究為何人、通話內容
    是否確為毒品交易、又係何種毒品之交易，均未對各該用話
    人加以調查，以佐證前開通話內容究何所指。是檢察官所提
    出之證據，尚不足使通常一般之人均不致有所懷疑，而得確
    信被告販賣海洛因與前開不詳之人等情確屬真實，仍存有合
    理之懷疑，自難單憑前開通訊監察譯文，遽認被告確有此部
    分販賣第一級毒品之犯行，應認尚屬犯罪不能證明。
三、按海洛因屬毒品危害防制條例第2 條第2 項第1 款所定之第
    一級毒品。核被告所為，係犯同條例第4 條第1 項之販賣第
    一級毒品罪。其於販賣前後，持有海洛因之低度行為，應為
    販賣之高度行為所吸收，不另論罪。本件被告先後多次販賣
    第一級毒品之犯行，均時間緊接，分別觸犯構成要件相同之
    罪名，顯係各基於概括犯意反覆為之，為連續犯，惟被告行
    為後，刑法第56條連續犯之規定，業於94年2 月2 日修正刪
    除，並於95年7 月1 日施行，雖非犯罪構成要件之變更，但
    顯已影響行為人刑罰之法律效果，自屬法律有變更。經比較
    新舊法之結果，新法並非對被告有利，自應依刑法第2 條第
    1 項之規定，適用修正前刑法第56條連續犯之規定，以一罪
    論，就法定本刑死刑、無期徒刑部分，依法不得加重，僅就
    其餘部分加重其刑。又被告前有如事實欄所示之犯罪科刑情
    形，有臺灣高等法院被告前案紀錄表在卷可按，其於有期徒
    刑執行完畢後，5 年內再犯本件有期徒刑以上之罪，不論依
    修正前、後刑法第47條之規定，均構成累犯，不因該條修正
    而有利或不利之情形，自不生新舊法比較之問題，應逕依修
    正後刑法第47條第1 項之規定論以累犯，加重其刑，就法定
    本刑死刑、無期徒刑部分，依法不得加重，僅就其餘部分遞
    加之。又被告販賣毒品之次數雖多，然其販賣之對象係李茂
    林、顏榮宏2 人，且數量極微，販賣所得亦僅6 萬餘元，而
    被告涉犯之販賣第一級毒品罪法定刑為死刑或無期徒刑之重
    罪，縱科以最低度之刑，衡其犯罪情節，猶嫌過重，殊堪憫
    恕，爰依刑法第59條減輕其刑。又刑法第64條第2 項修正後
    ，將死刑減輕者，由原來之無期徒刑或為15年以下12年以上
    有期徒刑，限縮僅能減為無期徒刑；第65條第2 項修正後，
    將無期徒刑減輕刑度範圍加以提高，由原來之7 年以上有期
    徒刑，提高為20年以下15年以上有期徒刑，比較新舊法，自
    應適用較有利於被告之舊法減輕其刑，並依法先加後減之。
四、原審予以論罪科刑，固非無見；然查：(一)被告係於94年11月
    9 日下午2 時30分許，在其住處為警查獲，原判決載述為被
    告係於94年9 月14日下午2 時30分許，在其住處為警查獲，
    與事實已有不符；(二)原判決認被告係以500 元、1,000 元不
    等之價格販賣海洛因予李茂林近百次，並從輕認定為90次及
    以最低額認定販賣價格為500 元，計算被告販賣毒品與李茂
    林所得為4 萬5,000 元，然買賣價格既係500 元、1,000 元
    不等，至少應有1 次為1,000 元，如從最有利於被告而為認
    定，應認被告販賣與李茂林海洛因毒品90次中，1 次為1,00
    0 元，其餘89次為500 元，所得總計為4 萬5,500 元，才屬
    合理，乃原判決竟認90次之毒品交易價格均為500 元，即與
    毒品交易價格500 元、1,000 元不等之事實認定不相符合，
    均有未洽。被告上訴否認犯罪，雖無理由，惟原判決既有可
    議，即屬無可維持，應由本院將原判決撤銷，審酌被告曾有
    施用第一、二級毒品前科，明知毒品戕害身心至鉅，竟為貪
    圖利益，任意販賣，惟念其販賣對象僅有2 人，每次販賣之
    數量極微，所得僅6 萬餘元，對於使毒品擴散之危害尚非甚
    鉅，及其犯後反覆設詞狡辯，態度不佳等一切情狀，爰予科
    處有期徒刑15年，扣案之門號0000000000號行動電話1 具（
    含SIM 卡1 張）、未扣案之門號0000000000號行動電話1 具
    （含SIM 卡1 張），均屬被告所有，據其供陳在卷，且均為
    易付卡型式，自屬買斷而非係向電信業者租用，又係供犯本
    件販賣毒品所用，其中門號0000000000號行動電話1 具（含
    SIM 卡1 張）雖未扣案，然無證據足證業已滅失，是上開扣
    案行動電話（含SIM 卡）均應依毒品危害防制條例第19條第
    1 項前段規定宣告沒收，如全部或一部不能沒收時，追徵其
    價額。販賣第一級毒品所得6 萬500 元（計算方法已如前述
    ），同應依前開規定宣告沒收，如全部或一部不能沒收時，
    以其財產抵償之。至其餘扣案物品，因檢察官並未舉證證明
    與本件販賣第一級毒品犯行有何關聯，又查無其他積極證據
    足認確與本件販賣毒品犯行有關，爰不予宣告沒收，附此敘
    明。被告被訴販賣毒品海洛因及不詳毒品予如附表所示之人
    犯罪不能證明部分，因公訴人認與科刑部分有連續犯之裁判
    上一罪關係，故不另為無罪之諭知，亦附此敘明。
據上論斷，應依刑事訴訟法第369 條第1 項前段、第364 條、第
299 條第1 項前段，毒品危害防制條例第4 條第1 項、第19條第
1 項，刑法第11條、第2 條第1 項前段、第59條、第47條第1 項
，修正前刑法第56條，判決如主文。
本案經檢察官許月雲到庭執行職務。
中    華    民    國    95    年    12    月    26    日
                  刑事第四庭    審判長法  官  蕭權閔
                                      法  官  吳進寶
                                      法  官  陳吉雄
以上正本證明與原本無異。
如不服本判決應於收受本判決後10日內向本院提出上訴書狀，其
未敘述上訴理由者，並得於提起上訴後10日內向本院補提理由書
狀（均須按他造當事人之人數附繕本)「 切勿逕送上級法院」。
中    華    民    國    95    年    12    月    27    日
                                書   記   官  梁美姿
附錄本判決論罪之法條：
毒品危害防制條例第4條第1項
製造、運輸、販賣第一級毒品者，處死刑或無期徒刑；處無期徒
刑者，得併科新臺幣1 千萬元以下罰金。
附表
┌─┬───┬────┬─────┬────┬───┬───┬───┬──────────┐
│編│行為人│犯罪時間│犯罪地點  │販賣、轉│數  量│交易  │交易  │  交  易  方  式    │
│號│      │        │          │讓毒品類│      │對象  │金額  │                    │
│  │      │        │          │別      │      │      │      │                    │
├─┼───┼────┼─────┼────┼───┼───┼───┼──────────┤
│1 │甲○○│94年9月 │高雄市前鎮│販賣毒品│1張   │姓名年│不詳  │由該姓名年籍不詳之男│
│  │      │9日12時 │區鎮川七巷│海洛因  │（重量│籍不詳│      │子打甲○○使用之0938│
│  │      │40分許  │16號      │        │不詳）│之男子│      │284895號行電動電，約│
│  │      │        │          │        │      │      │      │於上揭時間地點後交易│
│  │      │        │          │        │      │      │      │1次。               │
├─┼───┼────┼─────┼────┼───┼───┼───┼──────────┤
│2 │甲○○│94年9月 │高雄市前鎮│販賣毒品│1包   │姓名年│1,000 │0000000000號行動電話│
│  │      │9日15時 │區鎮川七巷│海洛因  │      │籍不詳│元    │使用者打被告甲○○使│
│  │      │35分許  │16號      │        │      │之男子│      │用之0000000000號行動│
│  │      │        │          │        │      │      │      │電話，向被告購買1,00│
│  │      │        │          │        │      │      │      │0元毒品施用。       │
├─┼───┼────┼─────┼────┼───┼───┼───┼──────────┤
│3 │甲○○│94年9月 │高雄市前鎮│販賣毒品│1包   │綽號「│1,000 │「才仔」以00-0000000│
│  │      │9日16時 │區鎮川七巷│海洛因  │      │才仔」│元    │號電話聯絡被告甲○○│
│  │      │4分許   │16號      │        │      │之男子│      │使用之0000000000號行│
│  │      │        │          │        │      │      │      │動電話，購賣1,000 元│
│  │      │        │          │        │      │      │      │之海洛因。          │
├─┼───┼────┼─────┼────┼───┼───┼───┼──────────┤
│4 │甲○○│94年9月 │高雄市前鎮│販賣毒品│1 張（│綽號「│不詳  │「宏仔」以0000000000│
│  │      │10日13時│區鎮川七巷│（種類不│重量不│宏仔」│      │號行動電話聯絡甲○○│
│  │      │2分許   │16號      │詳）    │詳）  │之男子│      │使用之0000000000 號 │
│  │      │        │          │        │      │      │      │行動電話告購買種類不│
│  │      │        │          │        │      │      │      │詳之毒品施用。      │
├─┼───┼────┼─────┼────┼───┼───┼───┼──────────┤
│5 │甲○○│94年9月 │高雄市前鎮│販賣毒品│4 張（│姓名年│不詳  │該男子以0000000000號│
│  │      │10日15時│區鎮川七巷│（種類不│重量不│籍不詳│      │行動電話聯絡甲○○使│
│  │      │51分許  │16號      │詳）    │詳）  │之男子│      │用之0000000000號行動│
│  │      │        │          │        │      │      │      │電話購賣毒種類不詳之│
│  │      │        │          │        │      │      │      │毒品。              │
├─┼───┼────┼─────┼────┼───┼───┼───┼──────────┤
│6 │甲○○│94年9月 │高雄市前鎮│販賣毒品│1（重 │綽號「│不詳  │「Ｙ妹仔」以00-00000│
│  │      │10日20時│區鎮海加油│（種類不│量不詳│Ｙ妹仔│      │17號電話聯絡甲○○使│
│  │      │19分許  │站前      │詳）    │）    │」之女│      │用之0000000000號行動│
│  │      │        │          │        │      │子    │      │電話購買種類不詳之毒│
│  │      │        │          │        │      │      │      │品。                │
├─┼───┼────┼─────┼────┼───┼───┼───┼──────────┤
│7 │甲○○│94年9月 │高雄市前鎮│販賣毒品│1 （重│綽號「│不詳  │「阿家」以0000000000│
│  │      │10日13時│區鎮川七巷│海洛因  │量不詳│阿家」│      │號行動電話聯絡甲○○│
│  │      │2分許   │16號      │        │）    │之男子│      │使用之0000000000號行│
│  │      │        │          │        │      │      │      │動電話，購買數量不詳│
│  │      │        │          │        │      │      │      │之海洛因。          │
├─┼───┼────┼─────┼────┼───┼───┼───┼──────────┤
│8 │甲○○│94年9月 │高雄市前鎮│販賣毒品│「半半│綽號「│7,000 │「順仔」以00-0000000│
│  │      │11日19時│區興仁國中│海洛因  │」即4 │順仔」│元    │號電話聯絡甲○○使用│
│  │      │8分許   │前        │        │分1錢 │之男子│      │之0000000000號行動電│
│  │      │        │          │        │      │      │      │話，購買「半半」重量│
│  │      │        │          │        │      │      │      │之海洛因。          │
├─┼───┼────┼─────┼────┼───┼───┼───┼──────────┤
│9 │甲○○│94年10月│高雄市前鎮│販賣毒品│重量不│姓名年│1,000 │左揭不詳之人以07-821│
│  │      │27日8時 │區鎮川七巷│海洛因  │詳    │籍不詳│元    │7951號電話聯絡甲○○│
│  │      │44分許  │16號      │        │      │之人  │      │使用之0000000000號行│
│  │      │        │          │        │      │      │      │動電話，購買價格1,00│
│  │      │        │          │        │      │      │      │0 元之海洛因。      │
└─┴───┴────┴─────┴────┴───┴───┴───┴──────────┘
                                                      Ｆ


司法院資訊處製作；財團法人民間司法改革基金會備份。
